---
title: "Market Analysis of Mobile"
author: "Chao Wen Tsai"
date: "2025-03-23"
output:
  pdf_document:
    latex_engine: xelatex
    includes:
      in_header: preamble.tex
  html_document: default
---
*Open data from Kaggle [Mobiles Dataset (2025)](https://www.kaggle.com/datasets/abdulmalik1518/mobiles-dataset-2025)*

### 一、專案概述

在現今數位化時代，手機市場競爭激烈，產品種類繁多。為了深入了解手機市場格局、產品特性以及消費者需求，對手機相關數據進行全面而深入的分析顯得格外重要。

本專案旨在透過對包含多品牌、多型號手機資訊的資料集進行分析，挖掘有價值的信息，為手機製造商、銷售商以及消費者提供決策依據。

### 加載必要的R包並讀取數據集。
```{r load tidyverse package}
library(tidyverse)

# 讀取數據集
df <- read_csv('C:/Users/chao/Desktop/Data Analysis/Datasets/Mobiles Dataset (2025).csv')
```

### 查看數據基本資料
```{r view data}
print('數據基本資料：')
glimpse(df)
```

### 查看數據集行數和列數
```{r View datasets col & row}
library(dplyr)
  # 用dplyr包中的print()函数的替代方法，比如print.data.frame()
  # 也可用tibble package tbl_df函數處理
rows <- nrow(df)
columns <- ncol(df)

if (rows < 100 && columns < 20) {
  # 短表數據（行數少於100且列數少於20）查看全量數據資料
  print('數據全部内容訊息：')
  print.data.frame(df, na = 'nan')
} else {
  # 長表數據查看數據前幾行訊息
  print('數據前幾行內容訊息：')
  print.data.frame(head(df), na = 'nan')
}
```

## 二、不同品牌手機數量分布
### 統計不同品牌手機數量
```{r brand & mobile counts}
company_counts <- df %>% 
  count(`Company Name`) %>% 
  arrange(desc(n))
print(company_counts)
```

### 繪製柱狀圖
```{r bar chart}
ggplot(company_counts, aes(x = reorder(`Company Name`, n), y = n)) +
  geom_bar(stat = 'identity', fill = 'skyblue') +
  coord_flip() +
  labs(x = 'Mobile Brands', y = 'Number of Mobile', title = 'Distribution of Mobile Counts by Brand') +
  theme_minimal() # 簡約主題函數，移除不必要的裝飾元素，保留基本繪圖元素(去除灰底)
```

**分析結果**:

從柱狀圖中我們可以直觀的看出不同品牌手機數量的差異。數量較多的品牌可能在市場上更具競爭力，擁有更大的市場份額。

## 三、不同年份手機發布數量
### 統計不同年份手機發布數量
```{r launched year & counts}
year_counts <- df %>% 
  count(`Launched Year`) %>% 
  arrange(`Launched Year`)
print(year_counts)
```

### 繪製折線圖
```{r line chart}
ggplot(year_counts, aes(x = `Launched Year`, y = n)) +
  geom_line(group = 1, color ='lightblue') +
  geom_point() +
  labs(x = 'Release Year', y = 'Number of Releases', title = 'Number of Mobile Releases by Year') +
  theme_minimal()
```

**分析結果**:

通過折線圖可以觀察到手機發布數量隨時間的變化趨勢。
這有助於我們了解手機市場的發展動態，例如是否呈現增長或下降趨勢，是否有週期性變化等。

## 四、手機各性能參數相關性分析
### 對手機的性能參數列進行數據預處理，提取數值部分並轉換為數值類型。
### 提取性能參數列
```{r transform data type}
df_clean <- df %>% 
  select(`Mobile Weight`, `RAM`, `Front Camera`, `Back Camera`, `Processor`, `Battery Capacity`, `Screen Size`)
print(df_clean)
```

### 定義函數提取數值
```{r}
extract_numeric <- function(x) {
  as.numeric(str_extract(x, '\\d+\\.?\\d*'))
# as.numeric 輸入值轉換為數值類型，'\\d+\\.?\\d*'匹配整數、小數。
}
```

### 對各性能參數列進行數據轉換
```{r}
df_clean <- df_clean %>% 
  mutate(across(everything(), extract_numeric))
print(df_clean)
```

### 計算相關矩陣計算相關性矩陣
```{r}
corr_matrix <- cor(df_clean, use = 'pairwise.complete.obs')
print(corr_matrix)
```

### 繪製熱力圖
```{r}
library(corrplot)

# 因Title會被切半，故設置圖形的邊距，這裡增加頂部邊距
par(mar = c(5, 4, 8, 2)) #  8 是頂部邊距

corrplot(corr_matrix, method = 'color', type = 'upper', 
         addCoef.col = 'black', tl.col = 'black', tl.srt = 45,
         title = 'Heatmap of Correlation Analysis for Mobile Performance Parameters')
```

**分析結果**:

從相關性熱力圖中，我們可以直觀的看到各性能參數之間的相關強弱。正相關表示兩個參數的變化趨勢一致，負相關表示變化趨勢相反。這有助於我們了解手機性能參數之間的內在關係，例如是否存在某些參數相互制約或協同的情況。

## 五、總結與建議
### 品牌市場狀況
根據不同品牌手機數量的分佈，我們可以推測某些品牌在市場上佔據主導地位，而一些小眾品牌可能需要進一步提升市場競爭力。建議小眾品牌深入研究市場需求，推出更具特色的產品，加強行銷與品牌推廣。

### 發布趨勢
從不同年份手機發布數量的變化趨勢，我們可以預測未來手機市場的發展方向。如果呈現成長趨勢，廠商可以加大研發投入，推出更多新品；如果呈現下降趨勢，則需要謹慎規劃產品發布策略，並專注於產品品質和創新。

### 性能參數關係
根據性能參數的相關性分析，廠商在設計手機時可以考慮參數之間的相互關係，優化產品性能。例如，如果兩個參數正相關且都對使用者體驗很重要，可以同時提升這兩個參數的效能；如果是負相關，則需要在兩者之間進行權衡。