---
title: "Netflix 用戶資料的分析報告"
author: "Chao Wen Tsai"
date: "2025年3月22日"
output:
  html_document: default
  pdf_document:
    latex_engine: xelatex
    includes:
      in_header: preamble.tex
---

## 一、專案概述

本計畫旨在分析 Netflix 用戶數據，以了解用戶的年齡分佈、不同國家的用戶數量、不同訂閱類型的平均觀看時長、最受歡迎的電影類型以及每月登入次數的變化趨勢。

## 二、資料導入與基本資訊查看

### 程式碼實作library(readr)

# 載入數據

```{r}
library(tidyverse)
data <- read_csv("C:/Users/chao/Desktop/Data Analysis/Datasets/netflix_users.csv")

cat('數據基本資料：\n')
str(data)
```

# 查看資料集行數和列數

```{r view data}
rows <- nrow(data)
columns <- ncol(data)

# 設定全域缺失值顯示為 "nan"
options(na.print = "nan")

if (rows < 100 && columns < 20) {
 # 短表資料（行數少於100且列數少於20）查看全量資料資訊
 cat('資料全部內容資訊：\n')
 print(data)
} else {
 # 長表資料查看資料前6行訊息
 cat('資料前幾行內容資訊：\n')
 print(head(data))
}
```

## 三、詳細分析過程

### （一）年齡分佈

#### 年齡的描述性統計資訊

##### 取得年齡的描述性統計訊息，並保留兩位小數

```{r age summary}
age_stats <- round(summary(data$Age), 2)

cat('年齡的描述性統計資料：\n')
print(age_stats)
```

# 繪製年齡直方圖

```{r draw a age histogram}
library(ggplot2)
ggplot(data, aes(x = Age)) +
  geom_histogram(bins = 30, aes(y = after_stat(density)), fill = "lightblue", color = "black") +
  geom_density(alpha = 0.2, fill = "red") +
 labs(x = "Age", y = "Frequency", title = "User age distribution histogram")
```

從描述性統計資料我們可以推測到以下內容：

**樣本數**：此分析的使用者年齡資料樣本量為 25,000 個，樣本量較大，且能較好地反映總體的年齡特徵。

**集中趨勢**：平均年齡為46.48歲，中位數（50%分位數）為46.00歲，二者較為接近，說明年齡分佈可能近似對稱，但仍需結合其他統計量進一步判斷。

**離散程度**：標準差為 19.59，表示年齡資料相對較為分散。最小值為 13 歲，最大值為 80 歲，年齡跨度較大，這可能表示使用者群體涵蓋了較廣的年齡層。 25% 分位數為 29 歲，75% 分位數為 63 歲，代表有 50% 的使用者年齡在 29 - 63 歲這個區間內。

### （二）不同國家的使用者數量

#### 不同國家使用者數量統計

```{r different country counts}
country_counts <- data.frame(table(data$Country))
colnames(country_counts) <- c("Country", "使用者數量")

cat('不同國家的使用者數量：\n')
print(country_counts)
```

# 繪製長條圖

```{r draw a col chart}
ggplot(country_counts, aes(x = Country, y = 使用者數量)) +
 geom_col(fill="lightblue") +
 geom_text(aes(label = 使用者數量), vjust = -0.5) +
 labs(x = "Country", y = "User Counts", title = "Bar chart of user distribution by country") +
 theme(axis.text.x = element_text(angle = 90, hjust = 1))
```

從不同國家的使用者數量統計結果來看，各國的使用者數量較為接近，差異相對較小。英國的使用者數量最多，為 2592人，澳洲的使用者數量最少，為2,437人。這可能顯示該業務在各國的市場推廣程度、受眾規模等因素較為均衡，沒有出現某個國家的使用者量遠高於或低於其他國家的情況。也有可能是該業務在不同國家採取了相似的營運策略，導致用戶數量分佈比較平均。

### （三）不同訂閱類型的平均觀看時間

#### 不同訂閱類型的平均觀看時長統計

##### 計算不同訂閱類型的平均觀看時長，並保留兩位小數

```{r avg of watch time}
subscription_avg_time <- aggregate(Watch_Time_Hours ~ Subscription_Type, data = data, FUN = mean)
subscription_avg_time$Watch_Time_Hours <- round(subscription_avg_time$Watch_Time_Hours, 2)

cat('不同訂閱類型的平均觀看時間：\n')
print(subscription_avg_time)
```

# 繪製長條圖

```{r draw a col chart of avg watch time}
ggplot(subscription_avg_time, aes(x = Subscription_Type, y = Watch_Time_Hours)) +
 geom_col(fill="lightblue") +
 geom_text(aes(label = Watch_Time_Hours), vjust = -0.5) +
 labs(x = "Subscription type", y = "Average Watching time (hours)", title = "Bar chart of average watch time by subscription type")
```

從數據中可以看出，不同訂閱類型的平均觀看時長較為接近。

其中，基礎（Basic）訂閱類型的平均觀看時長最長，為502.99小時； 標準（Standard）訂閱類型的平均觀看時長最短，為496.95小時。

這可能暗示著不同訂閱類型在內容資源、服務品質等方面對用戶觀看時長的影響差異不大，或者用戶的觀看習慣更多地取決於自身需求而非訂閱類型。也有可能是該平台的不同訂閱類型所提供的內容覆蓋範圍相似，導致用戶觀看時長相近。

### （四）最受歡迎的三種電影類型

#### 最受歡迎電影類型的使用者數量統計

##### 統計不同電影類型的使用者數量

```{r most favorite genre moive counts}
genre_counts <- data.frame(table(data$Favorite_Genre))
colnames(genre_counts) <- c("Favorite_Genre", "使用者數量")
```

# 找出最受歡迎的三種電影類型

```{r find top three favorite genre}
top_3_genres <- head(genre_counts[order(-genre_counts$使用者數量), ], 3)

cat('最受歡迎的三種電影類型：\n')
print(top_3_genres)
```

# 繪製長條圖

```{r draw a col chart of favorite genre}
ggplot(top_3_genres, aes(x = Favorite_Genre, y = 使用者數量)) +
 geom_col(fill="lightblue") +
 geom_text(aes(label = 使用者數量), vjust = -0.5) +
 labs(x = "Movie type", y = "User Counts", title = "Top 3 movie genres (bar chart)")
```

從這些數據可以推測出，在該數據所涉及的範圍內，恐怖（Horror）類型的電影最受用戶喜愛，擁有 3654 名用戶將其列為最喜歡的電影類型。紀錄片（Documentary）和動作（Action）類型也很受歡迎，使用者數量與恐怖類型非常接近。這可能反映出當前用戶的觀影口味傾向於刺激的恐怖體驗、真實的紀錄片內容或充滿熱情的動作場面。對於電影製作方或影視平台來說，可以根據這些受歡迎的類型來調整內容採購或製作計畫。

### （五）每月登入次數的變化趨勢

#### 1. 每月登入次數統計

##### 將 Last_Login 轉換為日期格式

```{r change formate}
data$Last_Login <- as.Date(data$Last_Login)
```

# 統計每月登入次數

```{r monthly login counts}
monthly_login_counts <- data.frame(table(format(data$Last_Login, "%Y-%m")))
colnames(monthly_login_counts) <- c("年月", "登入次數")
monthly_login_counts <- monthly_login_counts[order(monthly_login_counts$年月), ]

cat('每月登入次數：\n')
print(monthly_login_counts)
```

# 繪製折線圖

```{r draw a line chart of login counts}
ggplot(monthly_login_counts, aes(x = 年月, y = 登入次數, group = 1)) +
 geom_line(color="blue") +
 geom_point() +
 geom_text(aes(label = 登入次數), vjust = -0.5) +
 labs(x = "Year-Month", y = "Counts of Login", title = "Trends in Monthly Login Counts") +
 theme(axis.text.x = element_text(angle = 45, hjust = 1))
```

從每月登入次數的數據來看，在2024年3月至2025年2月這一統計區間內，登入次數大致在1973-2151之間波動，整體處於相對穩定的狀態。然而，2025年3月的登入次數卻出現了顯著下降，僅有546次。

*需要注意的是，由於本次資料統計的時間跨度僅為2024/03/08-2025/03/08，該月登入次數的大幅下降可能有許多原因。*

一方面，基於現有資料無法排除平台在2025年3月進行系統維護或技術故障的可能性，這些因素可能導致使用者登入受阻，進而使登入次數降低。

另一方面，在這個時間段內，或許有競爭對手推出了更具吸引力的服務，不過鑑於數據的局限性，目前難以明確競爭對手的具體動作及其對本平台用戶的影響程度。

## 四、結論

透過 Netflix 在 2024/03/08-2025/03/08期間用戶資料的詳細分析，我們對使用者的特徵和行為有了較為全面的了解：

-**年齡分佈**：使用者群體涵蓋了較廣的年齡層，平均年齡為46.48歲，年齡跨度從13歲至80歲，這表明平台吸引了不同年齡層的用戶。

-**國家分佈**：不同國家的使用者數量分佈較為均衡，英國使用者數量最多（2,592人），澳洲使用者數量最少（2,437 人），各國家間使用者數量差異相對較小，反映出平台在不同國家市場的發展較為穩定。

-**訂閱類型**：不同訂閱類型（基礎、進階、標準）的平均觀看時長差異不大，基礎訂閱類型平均觀看時長最長（502.99 小時），標準訂閱類型最短（496.95小時），這可能意味著不同訂閱類型提供的內容對用戶觀看時長的影響有限，用戶觀看習慣可能更多取決於個人喜好。

-**電影類型偏好**：恐怖、紀錄片和動作類型電影最受用戶歡迎，選擇這三種類型的用戶數量分別為 3654人、3636 人、3589 人。這為平台的內容採購和製作方向提供了參考。

-**登入次數波動**：每月登入次數在2025年3月大幅下降，儘管可能存在平台維護、技術故障或競爭等因素，但由於資料時間範圍的限制，還需要進一步收集更多資料進行深入分析，以便更準確地判斷導致登入次數下降的原因。

## 五、策略調整

基於以上分析結果，可以考慮採取以下針對性的策略調整:

-**內容推薦方面**:根據用戶對電影類型的偏好，加大恐怖、紀錄片和動作類影片的推薦比重，提高用戶發現感興趣內容的概率，從而提升用戶體驗。

-**市場推廣方面**:鑒於不同國家用戶數量分佈均衡，平台可進一步鞏固現有市場，同時針對用戶數量相對較少的國家，制定更具針對性的推廣策略，挖掘潛在用戶群體，進一步拓展市場份額。

-**運營方面**:平台需要密切關注每月登錄次數的波動情況，尤其是出現異常下降的月份，及時排查技術問題，確保平台的穩定運行。此外，持續關注競爭對手的動態，不斷優化自身服務，增強平台的核心競爭力，以提高用戶的滿意度和忠誠度，促使用戶更長期、更活躍地使用平台。



*Open data from Kaggle [Netflix Users Database](https://www.kaggle.com/datasets/smayanj/netflix-users-database)*